臺灣屏東地方法院民事裁定　　　　　　　 100年度訴字第61號
原　　　告　傅奇
原　　　告　傅桂花
上二人共同
訴訟代理人　傅瓊儀
被　　　告　屏東縣東港鎮○○段自辦市地重劃會
法定代理人　洪茂桂
上列當事人間請求地上物補償費等事件，本院裁定如下：
    主  文
原告應於本裁定送達後十五日，具狀或到院補正如附件所示之
事項。
    理  由
一、按提起民事訴訟應依民事訴訟法第77條之13規定繳納裁判費
    ，此為必須具備之程式。又按當事人書狀，除別有規定外，
    應記載下列各款事項：當事人姓名及住所或居所；當事人為
    法人或其他團體者，其名稱及事務所或營業所；有法定代理
    人、訴訟代理人者，其姓名、住所或居所，及法定代理人與
    當事人之關係，起訴應以訴狀表明當事人及法定代理人、訴
    訟標的及其原因事實、應受判決事項之聲明，提出於法院；
    書狀不合程式或其他欠缺者，審判長應定期間命其補正；因
    命補正欠缺，得將書狀發還，如當事人住居法院所在地者，
    得命其到場補正；原告之訴，起訴不合程式或不備其他要件
    者，法院應以裁定駁回之；但其情形可以補正者，審判長應
    定期間先命補正；民事訴訟法第116 條、第121 條、第244
    條、第249 條第6 款分別定有明文。再者，所謂「訴之聲明
    」，為請求判決之結論，即當事人請求法院應為如何判決之
    聲明，如當事人獲勝訴判決，該聲明即成為判決主文，成為
    將來據以強制執行之依據及範圍，是以訴之聲明，須明確特
    定，不得附以條件（如：被告應給付原告新臺幣【下同】5
    萬元。）。另所謂「訴訟標的」，係指原告起訴主張或否認
    之法律關係，欲法院對之加以裁判者而言，惟原告縱使表明
    特定法律關係作為訴訟標的，然仍需配合原告所主張之原因
    事實，始得判斷實際所特定之訴訟標的為何（如：原告僅於
    書狀中表明依消費借貸法律關係，請求被告返還5 萬元，雖
    就訴訟標的表明為「消費借貸法律關係」，然僅係抽象之法
    律關係，尚無從具體特定，而需併為記載「被告於某年月日
    向原告借款5 萬元，約定某年月日清償，迄已屆期仍未給付
    」等原因事實，始能認為就訴訟標的及其原因事實有完整之
    記載。）。
二、本件原告提出之100 年5 月16日書狀，其中聲明第二項「懇
    請比照陳丁彩雪及良澔兩位地主，提高原告配回土地面積的
    百分比」，惟就各該原告所應配回之土地面積百分比為何？
    各該原告所應配回土地地號為何？均未為記載，無從明確特
    定，另原因事實僅記載「兩位地主（按陳丁彩雪、良澔）配
    回土地面積百分比分別為86.433% 、70.687% ，原告配回土
    地面積僅是58.527% ，差距甚多，實有欠公允」等語，並未
    表明原告於私權上所主張之法律關係，且本院亦無從由上開
    原因事實，得以知悉原告主張訴訟標的法律關係為何。又訴
    之聲明第三項b 部分記載「被告應將置立於新仁段地號947
    正前方的高壓電箱移除」，惟就原告所提出原因事實記載固
    「被告更改原工程設計，將高壓電箱立於原告的947 地號正
    前面的人行步道上．．，曾多次書面或電話請被告移除，僅
    口頭答覆『已向電力公司申請，不日就可移至成功路的分隔
    島上』，但至成高壓電箱仍屹立於原地。」等語，則該高壓
    電箱是否為被告設置於原告所有東港鎮○○段947 地號土地
    上？如主張非被告所設置（或雖被告設置但非設置於該土地
    上，或非被告設置亦非設置於該土地上），則原告所得主張
    被告移除該電箱之訴訟標的法律關係為何？本院亦無從由上
    開原因事實，得以知悉，是請求原告補正如附件所示之事項
    。
三、又原告訴之聲明第二項「提高原告配回土地面積的百分比」
    ，面積各為若干，市價或公告現值為何？訴之聲明第三項有
    關「以乾淨泥土填至與人行道等高」、「高壓電箱移除」需
    之費用或原告請求之標的價額為何？原告均未陳報相關資料
    以供本院核定上開部分之價額，為此命原告補正如附件示。
四、茲依民事訴訟法第249條，裁定如主文。
中    華    民    國   100    年    5     月    19    日
                  民事第一庭    法  官  曾吉雄
附件：
一、100 年5 月16日書狀所載訴之聲明第二項「懇請比照陳丁彩
    雪及良澔兩位地主，提高原告配回土地面積的百分比。」，
    其各該原告提高比率各係若干？所憑得以請求被告提高比率
    法律依據之訴訟標的及其原因事實為何？
二、100 年5 月16日書狀所載訴之聲明第三項b 「被告應將置立
    於新仁段地號947 正前方的高壓電箱移除」，是否主張該高
    壓電箱設置於原告所有東港鎮○○段947 地號土地上？如主
    張非被告所設置（或雖被告設置但非設置於該土地上，或非
    被告設置亦非設置於該土地上），則原告所得主張被告移除
    該電箱之訴訟標的法律關係為何？
三、100 年5 月16日書狀所載訴之聲明第二項「提高原告配回土
    地面積的百分比」，面積各為若干，市價或公告現值或價額
    為何？
四、100 年5 月16日書狀訴之聲明第三項有關「以乾淨泥土填至
    與人行道等高」、「高壓電箱移除」需之費用或價額為何？
以上正本係照原本作成。
本裁定不得抗告。
中    華    民    國   100    年    5     月    19    日
                                書記官  許倬維